

# Sergio Pérez Bautista

Lic. en Sistemas Computacionales

Edad: 24 años I Dirección: Col. Juan C. Doria Pachuca Hidalgo. Teléfono: 7711056030 | E-mail: perez.sergiob@gmail.com

github: https://github.com/Serchcode

website 1: https://sergioperez.herokuapp.com/

website 2: https://curriculum-sergio-perez.firebaseapp.com/



#### **Resumen Profesional**

Antes de concluir mi educación universitaria comencé en el ámbito del desarrollo de software, iniciando en 2016 uniéndome a "Provisión", empresa en la que colaboré como analista y programador de sus plataformas, terreno fácil y vendelo fácil. Pasado un año me uno a la empresa de desarrollo de software "Team developers" apoyando en el análisis y desarrollo de plataformas web que dan soporte a procesos para el Gobierno del estado de Hidalgo. En 2018 comienzo como desarrollador backend y frontend para "Iupick" una startup con sede en CDMX especializada en logística para plataformas de ecommerce.



#### Experiencia Laboral

Desarrollador backend - frontend Jupick - CDMX | (Abril 2018 - Actual)

Desarrollo backend python para el panel de administración de iupick, creación desarrollo y mantenimiento de API e implementación de servicios de los principales transportistas (fedex, dhl, estafeta), desarrollo frontend javascript del mapa de logística para ecommerce implementado en diversas plataformas (shopify, magento, woocommerce).

Analista de sistemas y programador Team Developers - Hidalgo | (Marzo 2017 – Abril 2018)

Desarrollo y análisis de diferentes proyectos entre los cuales destacan: CRM para el Instituto Hidalguense de Competitividad Empresarial (IHCE) y CRM para la Escuela Normal del Valle del Mezquital.

Analista de sistemas y programador Provisión –CDMX | (Marzo 2016 – Febrero 2017)

Desarrollo de CRM "Terreno Fácil". La plataforma consiste en el registro de personas que desean adquirir un terreno con facilidades de pago. Está plataforma mejoró el contacto inmobiliaria-cliente. Desarrollo de E-Commerce "Vendelo Fácil". Comencé la primera etapa de desarrollo de este e-commerce el cual estaba pensado principalmente para la venta de autos.



#### Formación Académica

Año: 2012-2016

Plan de estudios Licenciatura en Sistemas Computaciones concluido en la Universidad Autónoma del Estado de Hidalgo (UAEH).



Lenguajes de programación: Conocimientos en Php , Python , c++,

**JavaScript** 

Frameworks Frontend: Desarrollo en Bootstrap. Materialize.

Foundation, css3, Jquery

Frameworks web: Conocimientos en Django, React ,Laravel,

Odoo

Plataformas de desarrollo colaborativo: Uso de plataforma de git y github, asana,

trello

Manejador de base de datos: Conocimientos Mysql, Sqlserver,

**PostgreSQL** 

Sistemas Operativos: Conocimientos en Windows, Linux

Manejo de servicios en la nube: Conocimientos en Heroku, Amazon, Firebase



### **Certificaciones**

Certificado en desarrollo de aplicaciones web con lenguaje de programación Python y uso del framework Django, expedido por la empresa Fixtergeek.

Certificado en desarrollo de aplicaciones web con lenguaje de programación JavaScript, usando el framework React.js, expedido por la empresa Fixtergeek.



Inglés, contando con certificación TOEFL.



## Información Adicional

Soy una persona proactiva y autodidacta, siempre busco aprender más sobre las tecnologías para el desarrollo web. Me gusta asistir a eventos de desarrollo web en México y conocer personas con el mismo gusto. En lo laboral, me gusta trabajar en equipo; siempre se aprende algo nuevo de los demás y resolver problemas complejos en conjunto resulta más sencillo.